【裁判字號】    96,訴,5399
【裁判日期】    970131
【裁判案由】    毒品危害防制條例
【裁判全文】
臺灣高雄地方法院刑事判決              96年度訴字第5399號
公  訴  人  臺灣高雄地方法院檢察署檢察官
被      告  甲○○
                    （另案於臺灣臺南監獄臺南分監執行中）
上列被告因違反毒品危害防制條例案件，經檢察官提起公訴（96
年度毒偵字第9213號），經本院裁定改行簡式審判程序，判決如
下：
    主  文
甲○○施用第一級毒品，累犯，處有期徒刑捌月。
    事  實
一、甲○○前因施用毒品案件，經本院裁定送觀察、勒戒後，認
    有繼續施用毒品傾向，再經裁定令入戒治處所施以強制戒治
    ，於民國91年10月25日強制戒治期滿；又因犯竊盜及詐欺案
    件，經臺灣臺南地方法院分別以90年易緝字第192 號、91年
    易字第1090號判決判處有期徒刑8 月、10月確定，嗣經臺灣
    臺南地方法院96年度聲減字第161 號裁定減為有期徒刑4 月
    、5 月，應執行有期徒刑7 月確定，甫於96年7 月16日因徒
    刑執行完畢出監。仍不知悔改，於前開強制戒治期滿後5 年
    內，復基於施用第一級毒品海洛因之犯意，於96年8 月29日
    13時許，在臺南市○○街某處，以滲入香菸點燃吸食之方式
    ，施用第一級毒品海洛因1 次。嗣於96年8 月30日11時30分
    許，在高雄縣茄萣鄉○○路○ 段119 巷6 號為警查獲，經採
    集其尿液送驗後，結果呈海洛因代謝物之嗎啡陽性反應。
二、案經高雄縣政府警察局湖內分局報請臺灣高雄地方法院檢察
    署檢察官偵查起訴。
    理  由
一、本件被告甲○○所犯係死刑、無期徒刑、最輕本刑為3 年以
    上有期徒刑以外之罪，其於準備程序中就被訴事實為有罪之
    陳述，經法官告知簡式審判程序之旨，並聽取公訴人及被告
    之意見後，認為適宜由受命法官獨任進行簡式審判程序，依
    刑事訴訟法第273 條之1 第1 項規定，裁定由受命法官獨任
    進行審判程序。又本件之證據調查，依刑事訴訟法第273 條
    之2 規定，不受同法第159 條第1 項、第161 條之2 、第16
    1 條之3 、第163 條之1 及第164 條至第170 條規定之限制
    ，均合先敘明。
二、訊據被告甲○○對於在上揭時、地，以上述方法施用第一級
    毒品海洛因之犯罪事實坦承不諱（本院卷第51頁），被告對
    於在96年8 月30日14時40分許，經其同意採尿送驗，由警方
    提供乾淨空瓶予被告親自排放尿液，並當面封緘之過程，亦
    不爭執（警卷第3 頁），被告尿液送驗結果，經臺灣檢驗科
    技股份有限公司以氣相層析/ 質譜儀法 (GC/MS)確認檢驗結
    果，呈嗎啡陽性反應，有該院96年9 月13日報告編號KＺ0000
    00000000號濫用藥物尿液檢驗報告、高雄縣政府警察局湖內
    分局煙毒、麻藥案件嫌犯代號與真實姓名對照表（代號：湖
    警0422）各1 紙在卷為證（警卷第5-1 、6 頁），足認被告
    自白與事實相符，犯行堪以認定，應予依法論科。
三、被告前因施用毒品案件，經本院裁定送觀察、勒戒後，認有
    繼續施用毒品傾向，再經裁定令入戒治處所施以強制戒治，
    於91年10月25日強制戒治期滿，有臺灣高等法院被告前案紀
    錄表在卷可稽。是被告於「初犯」經強制戒治執行完畢後，
    於5 年內再犯本案，檢察官逕行起訴，即無不合。
四、查海洛因係屬毒品危害防制條例第2 條第2 項第1 款之第一
    級毒品，核被告所為，係犯毒品危害防制條例第10條第1 項
    施用第一級毒品罪。其施用前持有第一級毒品海洛因之低度
    行為，應為施用第一級毒品海洛因之高度行為所吸收，不另
    論罪。被告前因犯竊盜及詐欺案件，經臺灣臺南地方法院分
    別以90年易緝字第192 號、91年易字第1090號判決判處有期
    徒刑8 月、10月確定，嗣經臺灣臺南地方法院96年度聲減字
    第161 號裁定減為有期徒刑4 月、5 月，應執行有期徒刑7
    月確定，甫於96年7 月16日因徒刑執行完畢出監，有臺灣高
    等法院被告前案紀錄表在卷可憑，其受有期徒刑執行完畢後
    ，於5 年內故意再犯本件有期徒刑以上之罪，為累犯，應依
    刑法第47條第1 項規定，加重其刑。爰審酌被告前因施用毒
    品經強制戒治執行完畢，猶未戒除施用毒品惡習，惟係戕害
    自身健康，且犯後坦承犯行，尚具悔意，及其犯罪之動機、
    目的、手段等一切情狀，量處如主文所示之刑。
據上論斷，應依刑事訴訟法第273 條之1 第1 項、第299 條第1
項前段，毒品危害防制條例第10條第1 項，刑法第11條前段、第
47條第1項，判決如主文。
本案經檢察官李佳韻到庭執行職務。
中    華    民    國    97    年    1     月    31    日
                  刑事第八庭    法  官  曾鈴
以上正本證明與原本無異。
如不服本判決應於收受本判決後10日內向本院提出上訴書狀，並
應敘述具體理由，如未敘述上訴理由者，應於上訴期間屆滿後20
日內補提理由書狀於本院（均須按他造當事人之人數附繕本）「
切勿逕送上級法院」。
中    華    民    國    97    年    2     月     4    日
                                書記官  曾秀鳳
附錄本判決論罪之法條：
毒品危害防制條例第10條第1項


司法院資訊處製作；財團法人民間司法改革基金會備份。
